臺灣新北地方法院刑事判決
111年度易字第591號
公  訴  人  臺灣新北地方檢察署檢察官
被      告  劉美玉


上列被告因妨害自由等案件，經檢察官聲請以簡易判決處刑（11
0年度偵續字第400號)，本院認不宜，改依通常程序處理，並判
決如下：
    主  文
劉美玉無罪。
    理  由
壹、聲請意旨略以：被告劉美玉與陳雯楓原係夫妻，雙方於民國
    110年2月22日調解離婚，劉美玉因不滿與陳雯楓婚姻關係存
    續期間，張玉燕與陳雯楓往來甚密，竟分別為下列犯行：㈠
    被告基於公然侮辱之犯意，於109年12月1日21時43分許，在
    新北市○○區○○○道0段000號美麗海精品汽車旅館102號房車庫
    外，向張玉燕辱罵「不要臉」、「你這個不要臉的女人」、
    「不要臉，連羞恥心都沒有」、「還真的不要臉啊」、「要
    不要臉啊」等語，足以貶損張玉燕之人格。㈡被告基於強制
    之犯意，於109年12月1日21時43分許，在新北市○○區○○○道0
    段000號美麗海精品汽車旅館，以身體阻擋張玉燕駕駛自用
    小客車離去，以此方式妨害張玉燕駕車離去之權利。因認被
    告係犯刑法第309條第1項公然侮辱罪及同法第304條強制罪
    嫌云云。
貳、犯罪事實應依證據認定之，無證據不得認定犯罪事實。又不
    能證明被告犯罪者，應諭知無罪之判決，刑事訴訟法第154
    條第2 項、第301 條第1 項分別定有明文。而認定犯罪事實
    所憑之證據，雖不以直接證據為限，間接證據亦包括在內；
    然而無論直接或間接證據，其為訴訟上之證明，須於通常一
    般之人均不致有所懷疑，而得確信其為真實之程度者，始得
    據為有罪之認定，倘其證明尚未達到此一程度，而有合理之
    懷疑存在，致無從為有罪之確信時，即應為無罪之判決（最
    高法院76年度台上字第4986號號判例意旨參照）。又刑事訴
    訟法第161條第1項規定：檢察官就被告犯罪事實，應負舉證
    責任，並指出證明之方法。因此，檢察官對於起訴之犯罪事
    實，應負提出證據及說服之實質舉證責任。倘其所提出之證
    據，不足為被告有罪之積極證明，或其指出證明之方法，無
    從說服法院以形成被告有罪之心證，基於無罪推定之原則，
    自應為被告無罪判決之諭知（最高法院92年度台上字第128
    號判例意旨參照）。
參、聲請人認被告涉犯本件公然侮辱、強制罪嫌，無非係以被告
    劉美玉之供述、告訴人張玉燕之證述、現場錄影畫面光碟及
    勘驗筆錄等為其主要論據。訊據被告劉美玉固供承有於前揭
    時地出言上開話語及阻擋告訴人車輛之行為，惟堅決否認有
    何公然侮辱、強制犯行，辯稱：告訴人與伊前夫過去曾交往
    過，在伊結婚後就結束了，但在婚後10年，她倆人再度聯繫
    上，在2012年時曾到清境過夜，伊於105年對告訴人提出侵
    害配偶權訴訟，惟因時效消滅而敗訴；109年12月1日伊接到
    友人電話稱前夫又跟那女的在一起了，叫伊去美麗海汽車旅
    館了解情況，伊與二位同事一起到達旅館，先在公共區域閒
    晃，待晚間9時許，看到他們的車從102號房車庫出來，伊確
    認告訴人開車後，就上前擋住車輛，指著前夫罵說「你有老
    婆」，指著告訴人罵說「你有老公」，怎麼會來到汽車旅館
    ，你們到底有沒有羞恥心，當時伊並不知道告訴人已經離婚
    ，後來前夫下車來拉伊，但伊叫他不要碰我，結果前夫就先
    跑了，告訴人從頭到尾都在車上，伊並沒有看到她下車，也
    沒有向伊解釋為何與前夫到汽車旅館來，當時伊很氣憤，才
    辱罵告訴人「不要臉」，伊並不是要羞辱她，而是告訴人明
    知故犯，她做的事如此不堪入目，伊希望她能自我反省，她
    自己是家長會會長，不應表裡不一，破壞伊的家庭，且伊站
    在告訴人車前，是因為她要開車離開現場，期間車輛想撞伊
    數次，伊站在車前的目的是要等警察來處理，並不是要妨礙
    她的權利等語。
肆、前開事實，訊據告訴人張玉燕於偵審中固證稱：要告被告渉
    嫌公然侮辱和強制罪，於109年12月1日21時43分許，在新北
    市○○區○○○道0段000號美麗海精品汽車旅館102號房車庫外，
    被告對伊辱罵「不要臉」、「你這個不要臉的女人」、「不
    要臉，連羞恥心都沒有」、「還真的不要臉啊」、「要不要
    臉啊」，當天伊與被告前夫陳雯楓在車庫內，被告在車庫外
    ，當時車庫鐵門打開，伊沒有與被告爭執，就是被告一直罵
    ，伊只是要求被告離開，現場除了伊、被告、陳雯楓，還有
    2男1女被告帶來，不知身份之人，是伊與陳雯楓在汽車旅館
    ，而被告在伊車子前用身體不讓伊離開，她除了站在伊車前
    ，還有坐在車前，伊認為被告是不想讓伊離開現場，警察大
    約20至30分鐘後到場，但被告擋在車前不讓伊離開，持續1
    個小時以上(以上參見110年度他字第1156號偵查卷第32頁)
    ；因為被告前夫的關係，認識被告，被告只要找不到她先生
    ，就會打電話給伊，因為被告認為她先生跟伊在一起；那天
    是被告前夫傳訊息給伊，說他們夫妻前一日吵架，問伊能否
    跟他一起吃晚餐，所以就去了，因為她前夫認為被告會誤會
    ，所以我們就在旅館內點餐，在旅館待了2 個多小時，除了
    吃飯，還有唱歌，當結束時鐵捲門打開看到，被告跟其他人
    在車庫門口，當時伊並沒有向被告解釋，與她前夫到旅館作
    何事，因為被告當時一直咆哮，且外面有站好幾位大漢，而
    且持攝影機對著伊，伊當時並不知道發生何事，完全不知道
    對方到底要做什麼，她看起來一副要打伊的意思，伊認為這
    部分應該是由她前夫去處理(以上參見本院111年度簡字第10
    91號卷第46、47頁)等語，核與被告前開所供承之對告訴人
    張玉燕辱罵「不要臉」、「你這個不要臉的女人」、「不要
    臉，連羞恥心都沒有」、「還真的不要臉啊」、「要不要臉
    啊」及站立或坐在告訴人車前，妨礙告訴人車輛行進之情相
    符，是本件被告確有為如聲請書所載之客觀事實，此部分尚
    堪認定。然被告上開行為，仍應審究是否與刑法第309條公
    然侮辱罪、同法第304條強制罪之構成要件相符。
伍、本院之判斷：
一、有關妨害名譽罪部分：
㈠、按憲法第11條言論自由所保障之言論，最重要者首推「意見
    」。所謂「意見」，係指一個人主觀上對於人、事、物之各
    種觀點、評論或看法，而將之對外表達者而言。舉凡涉及政
    治或非政治、公眾或私人事務、理性或非理性及有價值或沒
    價值的言論，均在言論自由保障之範圍內。而人格名譽權及
    言論自由均為憲法保障之基本權，於該二基本權發生衝突時
    ，刑法第309 條公然侮辱罪固採取言論自由應為退讓之規定
    。惟憲法所保障之各種基本權並無絕對位階高低之別，對基
    本權之限制，需符合憲法第23條「為『防止妨礙他人自由、
    避免緊急危難、維持社會秩序或增進公共利益』所『必要』者
    」之規定。且此一對於基本權限制之再限制規定，不僅拘束
    立法者，亦拘束法院。因此，法院於適用刑法第309 條限制
    言論自由基本權之規定時，自應根據憲法保障言論自由之精
    神為解釋，於具體個案就該相衝突之基本權或法益（即言論
    自由及人格名譽權），依比例原則為適切之利益衡量，決定
    何者應為退讓，俾使二者達到最佳化之妥適調和，而非以「
    粗鄙、貶抑或令人不舒服之言詞，等於侵害人格權、名譽，
    等於侮辱行為」此簡單連結之認定方式，以避免適用上之違
    憲，並落實刑法之謙抑性。具體言之，法院應先詮釋行為人
    所為言論之意涵（下稱前階段），於確認為侮辱意涵，再進
    而就言論自由及限制言論自由所欲保護之法益作利益衡量（
    下稱後階段）。為前階段判斷時，不得斷章取義，需就事件
    脈絡、雙方關係、語氣、語境、語調、連結之前後文句及發
    表言論之場所等整體狀況為綜合觀察，並應注意該言論有無
    多義性解釋之可能。例如「幹」字一詞，可能用以侮辱他人
    ，亦可能作為與親近友人問候之發語詞（如：「幹，最近死
    到哪裡去了。」），或者宣洩情緒之詞（如：「幹，真衰！
    」）；於後階段衡量時，則需將個案有關之一切事實均納入
    考量。比如系爭言論係出於挑釁、攻擊或防衛；是自願加入
    爭論或無辜被硬拉捲入；是基於經證實為錯誤之事實或正確
    事實所做評論等，均會影響個案之判斷。一般而言，無端謾
    罵、不具任何實質內容之批評，純粹在對人格為污衊，人格
    權之保護應具優先性；涉及公共事務之評論，且非以污衊人
    格為唯一目的，原則上言論自由優於名譽所保護之法益（例
    如記者在報導法院判決之公務員貪污犯行時，直言「厚顏無
    恥」）；而在無涉公益或公眾事務之私人爭端，如係被害人
    主動挑起，或自願參與論爭，基於遭污衊、詆毀時，予以語
    言回擊，尚屬符合人性之自然反應，況「相罵無好話」，且
    生活中負面語意之詞類五花八門，粗鄙、低俗程度不一，自
    非一有負面用詞，即構成公然侮辱罪。於此情形，被害人自
    應負有較大幅度之包容。至容忍之界限，則依社會通念及國
    人之法律感情為斷。易言之，應視一般理性之第三人，如在
    場見聞雙方爭執之前因後果與所有客觀情狀，於綜合該言論
    之粗鄙低俗程度、侵害名譽之內容、對被害人名譽在質及量
    上之影響、該言論所欲實現之目的暨維護之利益等一切情事
    ，是否會認已達足以貶損被害人之人格或人性尊嚴，而屬不
    可容忍之程度，以決定言論自由之保障應否退縮於人格名譽
    權保障之後，最高法院110年度台上字第30號判決意旨可資
    參照。
㈡、查告訴人前曾於102年間與被告前夫共同出遊淡水天元宮，經
    被告發現告訴人與前夫有不當交往之事，更曾於105年間對
    之提起民事侵害配偶權之訴，此為被告與告訴人所均不否認
    ，雖告訴人否認與被告前夫間有何曖昧情事，並辯以兩人只
    是單純出遊，許多情節皆為被告自行臆測云云，惟依上開各
    節可知，被告對於告訴人與其前夫之往來已有所不滿，甚且
    因此對之提起侵害配偶權之爭訟，故於110年12月9日晚間，
    被告經由友人告知告訴人與其前夫前往美麗海精品汽車旅館
    共處，親見兩人於結束後正欲駕車離開，辜不論告訴人與其
    前夫於旅館房間內究係從事止乎於禮之正常社交，抑或為男
    女交往親密接觸之情事，惟宥於妨害家庭案件中被侵害配偶
    方本就有其採證之困難，尤其被告早已認定告訴人與其前夫
    間存有曖昧甚且逾矩之情，詎渠二人猶不知避嫌，謹慎處理
    男女交往之分際，於案發時被告再見到兩人正欲自旅館房間
    離去，對於兩人赴旅館之原由本就容易使人有不當聯想，再
    衡諸一般社會常情，夫妻一方撞見另一半與曾有曖昧情愫之
    異性自旅館相偕而出，自會受到相當之情緒刺激，實難苛求
    被告能以理性態度、好言詞語與告訴人溝通，尤其被告於過
    程中確有出言指責二人「你有老婆」、「你有老公」之語，
    此亦有新北地檢署所製之現場勘驗報告附卷為證（見110年
    度偵續字第400卷第75頁），顯然被告為表達渠二人枉顧婚
    姻關係聖潔之期待，因而氣憤對於告訴人出言「不要臉」、
    「你這個不要臉的女人」、「不要臉，連羞恥心都沒有」、
    「還真的不要臉啊」、「要不要臉啊」之言詞，係對於告訴
    人之行為表達不滿、不認同與無法理解之情緒抒發，自不宜
    斷章取義認定被告即有出於惡意謾罵、嘲笑或其他表示足以
    貶損他人評價之意思，而認被告脫口而出之辭有粗鄙、低俗
    程度，且逾越社會通念或人民法律感情所可容忍之界線。
㈢、因之，揆諸前開說明，本院綜合本案事發之前因後果，告訴
    人（於未離婚前）與被告前夫皆為有配偶之人即曾遭被告發
    現兩人有多次相偕同遊之過往，此次兩人又再單獨前往使人
    有不當聯想之隱密場所旅館面會之場景，被告於本次對於告
    訴人叫罵所使用之文字或使告訴人感受難堪或不快，然而本
    件顯然事出有因，縱然刑法通姦罪於110年6月16日以保障性
    自主權之自由而予以除罪化，惟我國民事法律為維持婚姻關
    係之圓滿安全幸福，對於侵害婚姻契約之人仍得主張侵害配
    偶權之權利，以維婚姻關係之貞潔義務，及杜絕藉詞男女之
    社交往來自由而行侵害他人婚姻關係之僥倖心態，嗣被告亦
    以本件事實為起訴基礎，對於告訴人再度提起侵害配偶權之
    損害賠償之訴，並經臺灣臺北地方法院以110年度訴字第119
    7號民事判決判處告訴人應給付新臺幣20萬元確定在案(見11
    0年度他字第1156號卷第55至60頁)，是本件依社會上一般通
    念客觀觀察，被告係針對告訴人與其前夫共赴旅館會面之事
    認有侵害其配偶權之事實，為捍衛其婚姻圓滿狀態，所為之
    悲憤情緒表達，並非就不存在之事無端恣意謾罵，自難認被
    告有何侵害告訴人人格之情事。
二、有關強制罪部分：
㈠、次按刑法第304條第1項強制罪，係以強暴、脅迫使人行無義
    務之事或妨害他人行使權利為要件，故須行為人出於強暴或
    脅迫之方法始足當之，苟行為人非出於強暴或脅迫之方法，
    除與其他犯罪構成要件相符，可另成立其他罪名外，自不能
    成立本罪。再該條所謂「強暴」，係指以有形之實力不法直
    接加諸於人或間接對物施加物理上之不法腕力；所謂「脅迫
    」，乃指以加害之意通知他人，惡害內容固不以侵害具體之
    生命、身體、自由、名譽、財產為必要，祇要對被害人而言
    屬不利益即可，然仍須有相關之言語或舉動，顯示加害意思
    ，或為任何條件式不利益之傳達，使相對人產生畏懼，而加
    以威脅逼迫，或有所挾而強迫，始足當之。又強制罪所保護
    之法益，乃個人意思決定自由及意思活動自由（依其意思決
    定而作為或不作為）而非行動自由，相對於其他同以「強暴
    、脅迫」行為為構成要件之犯罪，強制罪所指之「強暴、脅
    迫」雖屬低強度之廣義概念，不要求相對人之自由須完全受
    壓制，然仍須使被害人由於行為人所施加之威嚇，因而處於
    心理或生理被強制之狀態始可。若將強制罪中「強暴」要件
    擴張解釋為一切對他人達成心理強制之效果，將使強暴之構
    成要件空洞化，有違構成要件明確性之要求，使人民動輒得
    咎，亦不符合刑罰謙抑之精神。又行為人之行為在道德上、
    社會觀念或有理虧，也違反他人意志自由，解釋上亦可能屬
    「使人行無義務之事或妨害他人行使權利」之行為，然並不
    逕認此即屬於刑法第304條第1項之「強暴」、「脅迫」行為
    ，必也行為人之行為，符合上開強暴、脅迫之客觀構成要件
    要素者，始克該當，而非以被害人之心理感受為唯一之判斷
    標準。要之，非暴力手段之行使，對他人權益之侵害不一定
    較輕微，但基於罪刑法定原則，即不能認構成刑法強制罪犯
    行。基上，若無以強暴、脅迫妨害人行使權利之積極行為，
    尚難以強制罪相繩。
㈡、本件被告於109年12月1日21時43分許，在新北市○○區○○○道0
    段000號美麗海精品汽車旅館102號房車庫前，以站立或坐於
    車前地上之方式阻擋告訴人駕車搭載陳雯楓離去之事實，固
    據告訴人張玉燕於偵查、本院訊問時指訴在卷，訊以被告亦
    供承此情，僅辯稱:因伊要問告訴人為何要跟伊老公在一起
    ，伊想要問他們為何要到旅館，且因告訴人要撞伊，伊又沒
    有得到合理解釋，他們不下車，所以伊才站在車前，後來因
    告訴人想離開，站在車前是要她等警察來處理等語。經查，
    告訴人指訴被告涉犯強制罪即被告站立或坐於告訴人車輛車
    前之過程，業經新北地檢署勘驗告訴人所提出之現場光碟（
    即聲證十一、十二、十三），其內共三個錄影檔案，①檔案
    名稱註明:「聲證十一、109年12月1日晚間9時43分許，較遠
    視角之現場錄影影片」(全長3分25秒，檔案內容為被告與告
    訴人在汽車旅館停車處之場景)、②檔案名稱註明:「聲證十
    二、109年12月1日晚間9時43分許之現場錄影影片」(全長2
    分50秒，檔案內容為被告與告訴人在汽車旅館停車處之場景
    )、③檔案名稱註明:「聲證十三、109年12月1日晚間9時43分
    許，被告坐在地上阻止聲請人離去之之現場錄影影片」(全
    長2秒，檔案內容為被告與告訴人在汽車旅館停車處之場景)
    ，勘驗結果分別為：
　⑴聲證十一內容
　　01：14 停車處鐵捲門升起，現場約3至5人以持手機錄影
　　被告：「給我下來！下來！不要臉！」
　　01：27 車輛駛出，被告擋在車前。
　　被告:「給我下來！不要臉的女人給我下來！下來，叫你下
    來你沒聽到！」
　　02：00 被告仍擋在車前
　　被告：「...，不要臉，羞恥心都沒有，...你有老婆耶」
　　02：10 車輛往前些微行駛，被告仍擋在車前
　　02：20 車輛往前些微行駛，被告身體緊靠車前以阻擋車輛
        前進
　　02：37 被告拍車輛引擎蓋1次，副駕駛座下來1人（A)（A即
        被告前夫)
    被告：「下來！」　　　　
　　(A拉被告之左手，遭被告甩開）
　　被告:不要碰我
　　（A旋即離開現場，現場1人跟隨A離開該汽車旅館）
　　此檔案至此勘驗結束
　⑵聲證十二內容　
　　鐵捲門升起，停放一黑色車輛車牌(略)自小客車，
　　被告:「給我下來！下來！不要臉！」
　　00：11 車輛前駛，被告擋在車前。 
　　被告:「給我下來！不要臉的女人給我下來！下來，叫你下
    來你沒聽到！」
　  被告轉向身旁友人表示：「叫警察來」
　　被告：「...，不要臉，連羞恥心都沒有，你有老公、你也
    有老婆耶」
　　01：25 副駕駛座下來1人(A拉被告之左手，遭被告甩開）
　　被告:不要碰我
　　（A旋即離開現場，現場1人跟隨A離開該汽車旅館）
　　不知名男子：「他就走了耶！」
　　01：50 被告擋在車前
　　被告：「要不要臉啊！要不要臉啊！爽了嘛」
　　此檔案至此勘驗結束
　⑶聲證十三內容　　
　　被告坐在車輛前方之地上阻擋車輛。
　　此檔案至此勘驗結束。
　　以上有勘驗報告附卷為證(見110年度偵續字第400號卷第74
    至77頁)，是依上開內容可知，該處係旅館房間之車輛單一
    出口，被告於發現告訴人與其前夫二人於旅館會面結束欲乘
    車離開旅館，屢次要求告訴人下車未獲回應，並於一分鐘內
    即指示在旁友人報警，此觀之上開聲證十二之勘驗報告即知
    ，期間曾見告訴人車輛曾試圖前進二次，縱因被告當時站立
    其前致使告訴人車輛行進空間受到限制，其後則未再見告訴
    人駕駛之車輛有所行進或後退，是以告訴人如認其意志決定
    自由及行動已遭被告壓制而有遭妨害其行使駕車離去之嫌，
    則其自應尋求旅館或報警之外力協助，訊據告訴人供承自己
    並無報警等語(見本院111年度簡字第1091號卷第48頁)，雖
    其同時供稱係因被被告嚇到云云，然而被告與友人赴現場之
    原由係因知悉告訴人與被告前夫至旅館密會之情，已如前述
    ，尤其在場除被告外，尚有陪同被告到場之友人二男一女，
    亦為被告與告訴人所一致供述，衡情苟被告確欲對告訴人為
    不利或施以不法之手段，則其當可挾在場人數之優勢予以自
    立救濟，何須猶指示友人立即報警到場？更何況，過程中被
    告前夫雖有下車欲上前與被告溝通之舉，惟因被告情緒激動
    抗拒其上前拉扯，被告前夫即逕行走向旅館大門離去，獨留
    告訴人及其車輛，是依現場狀況可知，告訴人與被告前夫於
    當日共赴旅館之目的，被告當場均未獲告訴人或其前夫任何
    隻字片語之解釋或澄清，更因其前夫旋即一走置之，現場僅
    餘告訴人得以向其說明來由及澄清，詎告訴人仍未積極與被
    告溝通，反而表現出急切離開旅館之舉動，不免使人懷疑渠
    等來到旅館會面之動機與目的，故被告出於捍衛配偶權之權
    益，要求告訴人留待現場等候警員到場處理，亦合於常理，
    則其前開所辯站在車前是要她等警察來處理等語，自堪採信
    。至告訴人及其告訴代理人於本院訊問時雖指稱:告訴人打
    開鐵捲門欲駕車離開旅館時是晚間9時43分許，直到被警員
    讓告訴人離開時，時間是11時10分許，時間長達一個小時云
    云，惟被告委請友人報警，經友人於同日晚間9時44分許撥
    打電話報案，嗣警員於同日晚間9時50分許即到場，此有被
    告提供之錄影譯文附卷為證(見110年度他字第1156號卷第61
    、62頁)，是以被告阻擋告訴人車輛離去之目的係為促使告
    訴人在現場等候警員到達，時間亦僅有數分鐘，迨警員到達
    後，雖告訴人未能立即離去，惟告訴人於本院訊問時已證稱
    :警員來後，將被告帶離伊的車附近，有一個警察走到伊車
    旁表示被告情緒非常激動，需要先安撫她，怕被告受到刺激
    ，又跑到伊車上，所以叫伊不要移動等語(見本院111年度簡
    字第1091號卷第49頁)，顯見現場於警員到場後即因公權力
    之介入而獲控制，告訴人車輛之所以停留現場並非因被告持
    續之擋車行為所致，因此告訴人及其代理人前開所指，非無
    誇大渲染之意。
㈢、綜上，按強制罪係屬概括性之構成要件，可資判斷該當強制
    罪構成要件之行為，範圍相當廣闊，故在強制罪之犯罪判斷
    ，須從事違法性判斷，將不具違法性之構成要件該當行為，
    排除於強制罪處罰範疇之外。從而，對強制罪違法性之判斷
    ，應就強暴、脅迫之手段與強制目的兩者彼此之關係是否具
    有關連性為判斷，且行為人所為之強制行為如果只是造成輕
    微之影響，則此種強制行為仍不具應以國家刑罰權加以制裁
    之可非難性，即不得逕以強制罪相繩，以避免造成一般人民
    在生活中動輒得咎之情形。因之揆諸卷內事證，被告客觀上
    雖曾站立或坐在告訴人駕駛車輛前方，然觀諸告訴人於偵審
    中之證述，可知被告站在或坐於告訴人車輛前方之過程中，
    被告並無以任何暴力、脅迫手段施加於告訴人或告訴人所駕
    駛車輛之行為，亦無做出其他要阻擋告訴人自由駕車離去之
    舉動。縱被告確如聲請意旨所指，欲藉自己肉身阻擋告訴人
    駕駛車輛離去，且此種方式將使告訴人慮及若貿然向前，將
    撞擊造成被告受傷之情事，而對告訴人產生無形之心理上壓
    力，致告訴人因擔心撞傷被告而將負擔民刑事責任，不敢任
    意駕車離去，仍非屬對告訴人直接施以物理上之有形暴力或
    無形脅迫，甚且被告自始於偵審中均堅詞其目的係為使告訴
    人留待警員到場等語，則其主觀上亦欠缺主觀之不法意圖，
    顯與強制罪中之「強暴」、「脅迫」之構成要件有別，自不
    得逕以強制罪相繩。
陸、綜上所述，被告對告訴人之舉動為情緒表達，並非就不存在
    之事實無端恣意謾罵，主觀上難認被告有侮辱之犯意，而其
    站立在告訴人車輛前亦與強制犯行之構成要件不符，本件檢
    察官所提出前揭之證據，在訴訟上之證明均尚未達到於通常
    一般之人均不致有所懷疑為真實之程度，自無從使本院對於
    被告所涉之上開公然侮辱、強制等犯行之有罪確信。此外，
    又無其他證據足資證明被告確何檢察官所指前開二罪之犯行
    ，茲不能證明被告犯罪，依法應為被告無罪之諭知。
據上論斷，依刑事訴訟法第452條、第301條第1項，判決如主文
。
本案經檢察官周懿君偵查後聲請簡易判決處刑，由檢察官陳漢章
到庭執行職務
中　　華　　民　　國　 111　　年　　8　　月　　29　　日
                  刑事第二十六庭  法　官　徐蘭萍
上列正本證明與原本無異。
如不服本判決，應於判決送達後20日內敘明上訴理由，向本院提
出上訴狀 (應附繕本) ，上訴於臺灣高等法院。其未敘述上訴理
由者，應於上訴期間屆滿後20日內向本院補提理由書「切勿逕送
上級法院」。　　
                                  書記官　吳宜遙
中　　華　　民　　國　　111 　年　　8 　　月　　30　　日